臺灣臺中地方法院刑事判決　　　　　　　　　　　 九十一年度交易字第一一五號
　　公　訴　人　臺灣臺中地方法院檢察署檢察官
　　被　　　告　甲○○
右列被告因過失致死案件經檢察官提起公訴（九十年度偵字第一六三一二號），本院
判決如左：
   主  文
甲○○因過失致人於死，處有期徒刑陸月，如易科罰金，以參佰元折算壹日。
   事  實
一、甲○○明知酒後不得駕駛動力交通工具，竟於民國（下同）八十九年十二月二十
    二日二十一時許，在台中縣大里市某便利商店飲入酒類後（嗣經抽血酒精測試值
    為六十一點六ｍｇ＼ｄｉ，換算呼氣酒精濃度為零點三０八ｍｇ＼１），其駕駛
    汽車之操控與注意力已減低，猶於八十九年十二月二十三日零時二十分許，駕駛
    車牌號碼Ｕ六－四七三五號自用小客車，沿台中縣太平市○○路由大里市內新橋
    往太平市太平橋方向行駛，本應注意車前狀況，並隨時採取必要之安全措施；行
    車速度，應依速限標誌行駛，且依當時天候晴朗、乾燥、光線明亮、路況平坦無
    障礙等情，無不能注意之情事，而疏未注意，竟以超越行車速限三十公里以上，
    且疏未於注意車前狀況，在行經台中縣太平市○○路五六０之一號前路段。適時
    ，對向由林義昌騎乘車牌號碼ＹＩＹ－四五六號機車，行經上開該路段，亦疏應
    注意車前狀況，並隨時採取必要之安全措施；行車速度，應依速限標誌行駛，並
    在雙向二車道行駛時，應在遵行車道內行駛，且依當時天候晴朗、乾燥、光線明
    亮、路況平坦無障礙等情，無不能注意之情事，而疏未注意，竟以超越行車速限
    三十公里以上及侵入來車由甲○○行駛之車道。從而，甲○○所駕駛上開車輛之
    車頭左側與林義昌騎乘上開機車之車頭發生衝撞，林義昌因而人車倒地並向後滑
    行，經緊急送醫後，仍因頭頸部挫傷、下肢開放性骨折等等傷勢不治而死亡。甲
    ○○見肇事後，隨即委請路人報警，並於警員乙○○到達現場時，陳述肇事經過
    自首犯罪，而接受裁判。
二、案經被害人之母陳雪涼告訴及台中縣警察局霧峰分局報請台灣台中地方法院檢察
    署檢察官相驗後自動檢舉偵查起訴。
    理  由
一、訊據被告甲○○對於右揭犯罪事實坦承不諱，復有道路交通事故調查報告表一份
    、現場相片二十七張附卷可稽。而被害人林義昌確因本件車禍受有外傷致顱腦損
    傷而死亡，業經臺灣臺中地方法院檢察署檢察官督同法醫室檢驗員到場相驗明確
    ，製有勘驗筆錄、驗斷書、相驗屍體證明書各一份附卷可稽。查本件車禍之原因
    ，係林義昌駕駛重機車跨入來車道行駛，為肇事主因，甲○○酒後駕駛自小客車
    超速行駛，疏未注意車前狀況，為肇事次因，且本件經送台灣省台中縣區車輛行
    車事故鑑定委員會鑑定結果亦同此見解，有該會九十年六月廿一日中縣鑑字第九
    ００一五七號函鑑定意見書一份附卷可稽。按行車速度，應依標線或標誌之規定
    ，駕駛人應注意車前狀況，並隨時採取必要之安全措施；汽車駕駛人飲用酒類超
    過每公升０．二五亳克者不得駕車；道路交通安全規則第九十三條第一項、第九
    十四條第三項、第一百十四條第一項第二款分別定有明文。被告駕駛汽車自應注
    意上述道路交通安全之規定，且依當時天候為晴，路面無障礙，視距良好之情況
    下，亦無不能注意之情事，竟疏未注意，以致肇事，使被害人死亡，被告顯有過
    失，被告之過失行為與被害人死亡間具有相當因果關係。雖被害人對本件車禍之
    發生亦與有過失，但不能因此解免被告刑責。從而本案事證明確，被告犯行堪予
    認定。
二、核被告甲○○所為，係犯刑法第二百七十六條第一項之過失致人於死罪。被告酒
    醉駕車，致人死亡，應依道路交通安全管理處罰條例第八十六條第一項加重其刑
    ，被告於肇事後，在未經有偵查權之機關或公務員發覺前，主動向警局報案並陳
    明肇事經過，業經現場處理之警員乙○○到庭結證屬實，核與自首要件相符，依
    法減輕其刑，並依法先加後減之。爰審酌被告過失程度，被害人因本件車禍死亡
    所生危害甚大，惟與有過失，被告坦承犯行，惟尚未與被害人家屬達成和解等一
    切情況，量處如主文所示之刑，並諭知易科罰金之折算標準。
三、按刑法第四十一條業於九十年一月十日修正公布，同年月十二日生效，修正後刑
    法第四十一條第一項前段規定「犯最重本刑為五年以下有期徒刑以下之刑之罪，
    而受六個月以下有期徒刑或拘役之宣告，因身體、教育、職業、家庭之關係或其
    他正當事由，執行顯有困難者，得以一元以上三元以下折算一日，易科罰金。」
    ，與修正前刑法第四十一條規定「犯最重本刑為三年以下有期徒刑以下之刑之罪
    ，而受六個月以下有期徒刑或拘役之宣告，因身體、教育、職業、家庭之關係，
    執行顯有困難者，得以一元以上三元以下折算一日，易科罰金。」不同。比較新
    舊法結果，以新法較有利於行為人，故依刑法第二條第一項前段規定，本件自應
    適用裁判時之法律即修正後刑法第四十一條第一項前段之規定，併此敘明。
四、據上論斷，應依刑事訴訟法第二百九十九條第一項前段、道路交通安全管理處罰
    條例第八十六條第一項、刑法第二條第一項前段、第六十二條前段、第二百七十
    六條第一項、修正後刑法第四十一條第一項前段、罰金罰鍰提高標準條例第一條
    前段、第二條，判決如主文。
中      華      民      國   九十一     年     七     月     三       日
                                臺灣臺中地方法院交通法庭
                                    法  官  郭  德  進
右正本證明與原本無異。
如不服本判決，應於判決送達後十日內向本院提出上訴狀，上訴於臺灣高等法院臺中
分院( 須附繕本 )。
                                    書記官
中      華      民      國     九十一     年     七     月     五       日
刑法第二百七十六條
一、因過失致人於死者，處二年以下有期徒刑、拘役或二千元以下罰金。
                                                                        Ａ
